臺灣高雄地方法院刑事判決　　　　　　　94年度訴字第3272號
公　訴　人　臺灣高雄地方法院檢察署檢察官
被　　　告　乙○○
　　　　　　　　　　　弄4號之.
　　　　　　　　　　（現另案於臺灣高雄監獄執行中）
上列被告因毒品危害防制條例案件，經檢察官提起公訴（94年度
毒偵字第6907號），本院準備程序進行中，被告就被訴事實為有
罪之陳述，經告知簡式審判程序之旨，並聽取當事人之意見後，
認宜以獨任進行簡式審判程序，而裁定進行簡式審判程序審理，
判決如下：
    主  文
乙○○連續施用第一級毒品，累犯，處有期徒刑壹年。
    理  由
一、乙○○前於民國90年間，因違反毒品危害防制條例案件，經
    本院分別以90年度訴字第1258號判決、91年度訴字第649 號
    判決，判處有期徒刑8 月、10月確定，兩罪接續執行，於92
    年8 月18日縮短刑期假釋出監，並於同年11月12日假釋期滿
    未經撤銷，而以執行完畢論。另於89年間，因施用毒品案件
    ，經本院以89年度毒聲字第284 號裁定送觀察、勒戒後，認
    無繼續施用毒品之傾向，經台灣高雄地方法院檢察署檢察官
    （下稱高雄地檢署檢察官）以89年度毒偵字第88號為不起訴
    處分確定。復於90年間，因施用毒品案件，經本院以90年度
    毒聲字第1748號裁定送觀察、勒戒後，認有繼續施用毒品之
    傾向，再以90年度毒聲字第3079號裁定令入戒治處所施以強
    制戒治1 年。嗣乙○○於戒治期間，因戒治成效經評定為合
    格，認無繼續戒治之必要，經本院以90年度毒聲字第5840號
    裁定停止戒治，所餘戒治期間付保護管束，惟於保護管束期
    間內竟再次施用毒品，經本院以90年度毒聲字第6696號裁定
    撤銷停止戒治後，令其再入戒治處所繼續施以強制戒治，並
    於91年6 月6 日執行完畢遭釋放。詎其仍不知悔改，明知海
    洛因業經公告列為毒品危害防制條例第2 條第2 項之第一級
    毒品，不得非法持有、施用，竟於前開強制戒治執行完畢釋
    放後之5 年內，基於施用第一級毒品海洛因之概括犯意，自
    94年6 月6 日某時起至同年月23日中午某時止，分別在其前
    開高雄市○○區○○里○○○路401 巷43弄4 號之1 住處、
    不詳朋友家中及高雄市蓮池潭附近公園之公共廁所內等地，
    以將第一級毒品海洛因置於注射針筒摻水混合後，再注射入
    身體之方式，平均2 至3 天施用1 次，而連續施用第一級毒
    品海洛因數次。嗣經警於94年6 月27日上午10時10分許，在
    高雄市楠梓區○○○路119 號查獲，經採集其尿液送驗呈嗎
    啡陽性反映後，始查悉上情。
二、案經高雄市政府警察局楠梓分局報請台灣高雄地方法院檢察
    署檢察官偵查起訴。
    理  由
一、本件被告乙○○所犯為死刑、無期徒刑、最輕本刑為3 年以
    上有期徒刑以外之罪，其於準備程序進行中，就被訴事實為
    有罪之陳述，經告知簡式審判程序之旨，並聽取當事人之意
    見後，本院合議庭裁定由受命法官獨任進行簡式審判程序，
    合先敘明。
二、上揭事實，業據被告乙○○於本院審理時坦承不諱，而其為
    警查獲時所採取之尿液，經送請高雄市立凱旋醫院檢驗結果
    ，認呈嗎啡陽性反應，有該院94年7 月4 日編號00000000號
    濫用藥物尿液檢驗報告1 份附卷可稽。足徵被告自白核與事
    實相符，堪予採信。另被告前於89年間，因施用毒品案件，
    經本院以89年度毒聲字第284 號裁定送觀察、勒戒後，認無
    繼續施用毒品之傾向，經高雄地檢察署檢察官以89年度毒偵
    字第88號為不起訴處分確定。復於90年間，又因施用毒品案
    件，經本院以90年度毒聲字第1748號裁定送觀察、勒戒後，
    認有繼續施用毒品之傾向，再以90年度毒聲字第3079號裁定
    令入戒治處所施以強制戒治1 年。嗣被告於戒治期間，因戒
    治成效經評定為合格，認無繼續戒治之必要，經本院以90年
    度毒聲字第5840號裁定停止戒治，所餘戒治期間付保護管束
    ，惟於前開保護管束期間內復再次施用毒品，經本院以90年
    度毒聲字第6696號裁定撤銷停止戒治後，令其再入戒治處所
    繼續施以強制戒治，並於91年6 月6 日執行完畢遭釋放之事
    實，有臺灣高等法院被告前案紀錄表、本院被告院內索引卡
    紀錄表及臺灣高雄地方法院檢察署刑案資料查註紀錄表各1
    紙附卷可參。從而，被告於強制戒治執行完畢釋放後，5 年
    內再犯本件施用第一級毒品罪，事證明確，應予依法論科。
三、查海洛因屬毒品危害防制條例第2 條第2 項所稱之第一級毒
    品，不得持有、施用。被告竟持之以施用，核其所為，係犯
    毒品危害防制條例第10條第1 項之施用第一級毒品罪。被告
    持有第一級毒品進而施用，持有之低度行為應為施用之高度
    行為所吸收，不另論持有毒品罪。被告先後多次施用第一級
    毒品犯行，時間緊接、手法及罪名均同，顯係基於概括犯意
    而為之，為連續犯，應論以一罪，並加重其刑。另被告前於
    90 年 間，因違反毒品危害防制條例案件，經本院分別以90
    年度訴字第1258號判決、91年度訴字第649 號判決，判處有
    期徒刑8 月、10月確定，兩罪接續執行，於92年8 月18日縮
    短刑期假釋出監，並於同年11月12日假釋期滿未經撤銷，而
    以執行完畢論，有臺灣高等法院被告前案紀錄表及臺灣高雄
    地方法院檢察署刑案資料查註紀錄表各1 份在卷可稽，其於
    有期徒刑執行完畢後，5 年以內再犯本件有期徒刑以上之罪
    ，為累犯，應依刑法第47條規定加重其刑，並遞加重之。爰
    審酌被告前有施用毒品之不良素行，歷經觀察、勒戒及強制
    戒治程序後，仍未能徹底戒絕毒品，顯見意志不堅，且有失
    政府制定毒品危害防制條例之立法美意，本不宜寬貸，惟念
    其施用毒品乃自戕一己之身體健康，尚未害及他人，且犯後
    尚知坦承犯行等一切情狀，量處如主文所示之刑，以資懲儆
    。
據上論斷，應依刑事訴訟法第273 條之1 第1 項、第299 條第1
項前段，毒品危害防制條例第10條第1 項，刑法第11條前段、第
56 條 、第47條，判決如主文。
本案經檢察官甲○○到庭執行職務。
中　　華　　民　　國　　94　　年　　10　　月　　14　　日
                  刑事第十二庭  法　官  黃宗揚
以上正本，係照原本作成，證明與原本無異。
如不服本判決，應於判決送達後10日內，向本院提出上訴狀。
中　　華　　民　　國　　94　　年　　10　　月　　14　　日
                                書記官  王壹理
附錄本件論罪科刑法條：
毒品危害防制條例第10條第1項
